【裁判字號】    99,審訴緝,88
【裁判日期】    990716
【裁判案由】    毒品危害防制條例等
【裁判全文】
臺灣桃園地方法院刑事判決            99年度審訴緝字第88號
公  訴  人  臺灣桃園地方法院檢察署檢察官
被      告  甲○○
上列被告因違反毒品危害防制條例等案件，經檢察官提起公訴（
97年度毒偵字第3262號、97年度偵字第14414 號）及移送併辦（
97年度偵字第16459 號），被告於本院準備程序進行中，就被訴
事實為有罪之陳述，經本院告知簡式審判程序意旨，並聽取公訴
人及被告之意見後，本院合議庭裁定改依簡式審判程序審理，茲
判決如下：
    主    文
甲○○施用第一級毒品，累犯，處有期徒刑玖月；又施用第二級
毒品，累犯，處有期徒刑伍月；又行使偽造私文書，足以生損害
於公眾及他人，累犯，處有期徒刑肆月，如附表所示偽造之「張
淑蕙」署押均沒收；應執行有期徒刑壹年參月，如附表所示偽造
之「張淑蕙」署押均沒收。
    犯罪事實及理由
一、犯罪事實：緣甲○○前於民國92年間因施用毒品案件，經臺
    灣臺中地方法院以92年度毒聲字第1656號裁定送觀察、勒戒
    後，認有繼續施用毒品傾向，再經臺灣臺中地方法院以92年
    度毒聲字第1922號裁定送強制戒治後，於93年7 月23日期滿
    執行完畢，並經臺灣臺中地方法院檢察署檢察官以93年度戒
    毒偵字第215 號為不起訴處分確定；又於94年間因施用毒品
    案件，經臺灣彰化地方法院以94年度訴字第850 號判決分別
    判處有期徒刑6 月、3 月，應執行有期徒刑8 月確定，於94
    年12月12日因徒刑易科罰金執行完畢（於本案構成累犯）。
    詎其猶未戒除毒癮，於上開強制戒治執行完畢釋放後5 年內
    ，復分別基於施用第一、二級毒品之犯意，於96年10月25日
    為警採尿時起回溯26、96小時內之某時，在臺灣某不詳處所
    ，施用第一級毒品海洛因、第二級毒品甲基安非他命（起訴
    書誤載為安非他命）各1 次。嗣於96年10月25日凌晨4 時15
    分許，在桃園縣八德市○○路1216號為警採尿送驗後查獲。
    詎甲○○於上述為警採尿時，為隱匿自己之身分，竟基於行
    使偽造私文書之接續犯意，於96年10月25日凌晨3 時許，在
    桃園縣政府警察局八德分局偵查隊內，接受員警詢問時，謊
    稱其為「張淑蕙」而冒名應訊，在附表編號1 所示之文件上
    偽造「張淑蕙」之署押，表示「張淑蕙」同意警員採集其尿
    液，又在員警詢問時，在附表編號2 所示之文件上偽造「張
    淑蕙」之署押，表示係「張淑蕙」接受員警詢問，繼之又在
    附表編號3 所示之文件上偽造「張淑蕙」之署押，表示該次
    尿液受檢者係「張淑蕙」，並在附表編號4 所示之文件上偽
    造「張淑蕙」之署押，表示係「張淑蕙」之尿液經試劑測試
    ，其在簽署完成後復交付承辦員警黃福良收執存卷而行使之
    ，均足生損害於桃園縣政府警察局八德分局對於犯罪資料登
    陸之正確性及張淑蕙本人。嗣經臺灣桃園地方法院檢察署傳
    喚張淑蕙本人到庭，並將附表編號2 所示文件中之指紋採集
    送請內政部警政署刑事警察局鑑識比對，發現與檔存之甲○
    ○指紋相符，始悉上情。
二、證據名稱：
  (一)被告甲○○於檢察事務官訊問、本院準備程序及審理時之自
    白。
  (二)證人張淑蕙於警詢及檢察官偵查中之證述，證人黃福良於檢
    查事務官訊問中之證述。
  (三)桃園縣政府警察局八德分局被採尿人尿液暨毒品真實姓名與
    編號對照表及台灣檢驗科技股份有限公司濫用藥物尿液檢驗
    報告各1 紙。
  (四)內政部警政署刑事警察局97年6 月4 日刑紋字第0970082550
    號鑑驗書、桃園縣政府警察局八德分局刑案現場勘察紀錄表
    、刑事案件證物採驗紀錄表、現場勘察報告、刑案現場照片
    、如附表「文件名稱」欄所示之文件各1 份。
  (五)臺灣高等法院被告前案紀錄表1 份。
三、應適用之法條：刑事訴訟法第299 條第1 項前段、第273 條
    之1 第1 項、第310 條之2 、第454 條第1 項，毒品危害防
    制條例第10條第1 項、第2 項，刑法第11條、第216 條、第
    210 條、第47條第1 項、第219 條、第51條第5 款。
四、如不服本判決，得自收受送達之翌日起十日內向本院提出上
    訴狀（須附繕本）。
本案經檢察官丁俊成到庭執行職務。
中    華    民    國    99    年    7     月    16    日
                  刑事庭        法  官  林靜梅
以上正本證明與原本無異。
如不服本判決應於收受判決後10日內向本院提出上訴書狀，並應
敘述具體理由。其未敘述上訴理由者，應於上訴期間屆滿後20日
內向本院補提理由書( 均須按他造當事人之人數附繕本) 「切勿
逕送上級法院」。
                                書記官  施春祝
中    華    民    國    99    年    7     月    16    日
本案論罪科刑法條：
毒品危害防制條例第10條
施用第一級毒品者，處6 月以上5 年以下有期徒刑。
施用第二級毒品者，處3 年以下有期徒刑。
中華民國刑法第210條
偽造、變造私文書，足以生損害於公眾或他人者，處5 年以下有
期徒刑。
中華民國刑法第216條
行使第210條至第215條之文書者，依偽造、變造文書或登載不實
事項或使登載不實事項之規定處斷。
附表：
┌──┬─────────┬───────────┬──────────┐
│編號│文件名稱          │欄位                  │署押數目            │
├──┼─────────┼───────────┼──────────┤
│1   │桃園縣政府警察局八│同意人欄              │偽造「張淑蕙」之簽名│
│    │德分局偵查隊勘察採│                      │1 枚、指印1 枚      │
│    │證同意書          │                      │                    │
├──┼─────────┼───────────┼──────────┤
│2   │桃園縣政府警察局八│調查筆錄之戶籍地址、現│偽造「張淑蕙」之簽名│
│    │德分局偵查隊96年10│住地址、受詢問人、同意│4 枚、指印11 枚     │
│    │月25日4 時15分至28│夜間詢問、同意採集尿液│                    │
│    │分第1 次調查筆錄  │等欄及騎縫處          │                    │
├──┼─────────┼───────────┼──────────┤
│3   │桃園縣政府警察局八│受檢者簽名欄及騎縫處  │偽造「張淑蕙」之簽名│
│    │德分局檢體監管紀錄│                      │共2 枚、指印共6 枚  │
│    │表第二、三聯      │                      │                    │
├──┼─────────┼───────────┼──────────┤
│4   │以試劑測試之蒐證照│簽名欄                │偽造「張淑蕙」之簽名│
│    │片                │                      │1 枚、指印1 枚      │
└──┴─────────┴───────────┴──────────┘

司法院資訊處製作；財團法人民間司法改革基金會備份。
